【裁判字號】    98,易,549
【裁判日期】    981228
【裁判案由】    毒品危害防制條例
【裁判全文】
臺灣基隆地方法院刑事判決               98年度易字第549號
公  訴  人  臺灣基隆地方法院檢察署檢察官
被      告  乙○○
上列被告因毒品危害防制條例案件，經檢察官提起公訴（98年度
毒偵字第1703號、98年度偵第3889號），因被告於準備程序中為
有罪之陳述，經裁定改以簡式審判程序審理，本院判決如下：
    主  文
乙○○施用第二級毒品，累犯，處有期徒刑肆月，如易科罰金以
新臺幣壹仟元折算壹日；扣案之第二級毒品甲基安非他命壹包毛
重零點伍公克，併同無從與之完全析離之分裝袋壹只，沒收銷燬
之。
    事實及理由
一、本件犯罪事實、證據及應適用之法條，除下列應予補充外，
    其餘均引用起訴書之記載（如附件）：(1)犯罪事實欄一倒數
    第5行「詎其猶不知悔改」等字後補充「基於施用第二級毒
    品甲基安非他命之犯意」等字，(2)犯罪事實欄一倒數第1行
    「安非他命」等字更正為「甲基安非他命」，(3)證據補充「
    被告於本院中之自白、基隆市警察局第一分局偵辦毒品案件
    尿液檢體對照表1紙、照片2張、毒品初步鑑驗報告單1紙、
    扣案之甲基安非他命1包」等字，(4)應適用之法條補充「被
    告施用第二級毒品前之持有第二級毒品犯行，為施用之犯行
    所吸收，不另論罪」等字。
二、刑之酌科
    本院審酌被告犯罪之動機、其犯後坦承犯行、所犯乃戕害自
    己身心健康，尚未危及他人等一切情狀，量處如主文所示之
    刑，並諭知易科罰金之折算標準及定應執行刑。
三、沒收
    扣案之甲基安非他命1包（毛重0.5公克），核屬毒品危害防
    制條例所明定列管之第二級毒品甲基安非他命，併同無法與
    之完全析離之分裝袋1只，應依毒品危害防制條例第18條第1
    項前段規定，宣告沒收併銷燬之。
四、據上論斷，應依刑事訴訟法第273條之1第1項、第299條第1
    項前段、第310條之2、第454條，毒品危害防制條例第10條
    第2項、第18條第1項，刑法第11條前段、第41條第1項前段
    、第47條第1項，判決如主文。
本案經檢察官甲○○到庭執行職務。
中    華    民    國    98    年    12    月    28    日
                  刑事第一庭法    官  鄭培麗
以上正本證明與原本無異。
如不服本判決應於收受送達後10日內向本院提出上訴書狀，並應
敘述具體理由；其未敘述上訴理由者，應於上訴期間屆滿後20日
內向本院補提理由書(均須按他造當事人之人數附繕本)「切勿逕
送上級法院」。
中    華    民    國    98    年    12    月    28    日
                            書 記 官  湯惠芳
附錄論罪法條：
毒品危害防制條例第10條
施用第一級毒品者，處 6 月以上 5 年以下有期徒刑。
施用第二級毒品者，處 3 年以下有期徒刑。
附件：
臺灣基隆地方法院檢察署檢察官起訴書
                                      98年度偵字第3889號
                                    98年度毒偵字第1703號
    被      告  乙○○  男  25歲（民國○○年○○月○日生）
                        住臺北縣瑞芳鎮○○路232號
                        身分證統一編號：Ｚ000000000號
上列被告因違反毒品危害防制條例案件，業經偵查終結，認應提
起公訴，茲將犯罪事實及證據並所犯法條分述如下：
        犯罪事實
一、乙○○前因施用毒品案件，經觀察、勒戒後，認無繼續施用
    毒品之傾向，於民國96年6月11日執行完畢釋放，並由本署
    檢察官以96年度毒偵字第545、816號為不起訴處分確定。復
    因施用第一級、第二級毒品案件，經臺灣基隆地方法院以96
    年度訴字第613號判決分別判處有期徒刑6月及3月、應執行
    有期徒刑7月確定；再因施用第二級毒品案件，經臺灣基隆
    地方法院以97年度基簡字第80號判決判處有期徒刑3月確定
    ；又因施用第二級毒品案件，經臺灣基隆地方法院以97年度
    基簡字第312號判決判處有期徒刑3月確定，甫於98年1月5日
    執行完畢。另因施用第二級毒品案件，經臺灣基隆地方法院
    以98年度基簡字第1025號判決判處有期徒刑3月（尚未確定
    ）。詎其猶不知悔改，復於98年8月24日下午2時許，在臺北
    縣瑞芳鎮瑞芳火車站之公廁內，以玻璃球吸食器燒烤之方式
    ，施用第二級毒品安非他命1次。嗣於同日晚上7時40分許，
    為警在基隆市信義區○○○路89號前查獲，並扣得第二級毒
    品安非他命1包（毛重0.5公克）。
二、案經基隆市警察局第一分局報告偵辦。
        證據並所犯法條
一、訊據被告乙○○對於上揭犯罪事實坦承不諱，並有臺灣尖端
    先進生技醫藥股份有限公司濫用藥物檢驗報告在卷可參，其
    犯嫌堪予認定。
二、核被告乙○○所為，係犯毒品危害防制條例第10條第2項之
    施用第二級毒品之罪嫌。查被告有如犯罪事實欄所載之犯罪
    科刑執行情形，有本署刑案資料查註紀錄表附卷可參，其於
    刑之執行完畢後，5年內故意再犯本件有期徒刑以上之罪，
    為累犯，請依刑法第47條第1項之規定加重其刑。扣案之安
    非他命，請依毒品危害防制條例第18條第1項前段之規定宣
    告沒收並銷燬之。
三、依毒品危害防制條例第23條第2項、刑事訴訟法第251條第1
    項提起公訴。
    此  致
臺灣基隆地方法院
中    華    民    國    98    年    9     月    21    日
                              檢察官  吳  佳  齡
本件正本證明與原本無異
中    華    民    國    98    年    9     月    28    日
                              書記官  林  敬  展
附錄所犯法條：
毒品危害防制條例第10條
    施用第一級毒品者，處 6 月以上 5 年以下有期徒刑。
    施用第二級毒品者，處 3 年以下有期徒刑。

司法院資訊處製作；財團法人民間司法改革基金會備份。
